臺灣高等法院高雄分院刑事判決　　　　　　　　　　九十三年度上訴字第五五號
　　上　訴　人　臺灣高雄地方法院檢察署檢察官
　　被　　　告　乙○○
右上訴人因被告違反毒品危害防制條例案件，不服臺灣高雄地方法院九十三年度訴字
第五五三號中華民國九十三年四月三十日第一審判決（起訴案號：臺灣高雄地方法院
檢察署九十二年度毒偵字第七０三四號，移
第二三五號），提起上訴（移
），本院判決如左：
      主    文
原判決撤銷。
乙○○連續施用第一級毒品，處有期徒刑壹年肆月。
      事    實
一、乙○○前有詐欺、竊盜、贓物、違反麻醉藥品管理條例、肅清煙毒條例等前科（
    最後一次於八十六年十月二十六日縮短期刑假釋期滿，均不構成累犯）；又於民
    國（下同）八十七年間因施用毒品案件，經原審法院以八十七年度毒聲字第二三
    一號裁定送觀察勒戒，因有繼續施用毒品傾向，復經原審法院以八十七年度毒聲
    字第八００號裁定令入戒治處所施以強制戒治，嗣經停止戒治、撤銷停止戒治程
    序，於九十年三月十二日強制戒治期滿出監，經臺灣高雄地方法院檢察署檢察官
    於九十年四月一日以九十年度戒毒偵字第四五三號處分書為不起訴處分。又因施
    用第一級毒品案件，除經原審法院以九十一年度毒聲字第七八三六號裁定令入戒
    治處所施以強制戒治外，並經原審法院於九十二年三月三十一日以九十二年度訴
    字第四一二號判處有期徒刑一年（嗣撤回上訴而確定，現在監執行中）。詎不知
    戒絕警惕，復基於施用第一級毒品海洛因之概括犯意，自九十二年十一月十一日
    起至九十三年三月二十三日下午二時許止，先後在高雄市新興區○○○路一五七
    巷二號住處內，以將第一級毒品海洛因置於香煙內，再點燃香煙施用之方式，連
    續施用第一級毒品海洛因多次。嗣於九十二年十一月十一日下午二時五十四分，
    經臺灣高雄地方法院檢察署執行保護管束時採其尿液送驗；於九十二年十一月二
    十五日下午三時三十分，經警持搜索票至高雄市新興區○○○路一五七巷二號內
    執行搜索，並採其尿液送驗尿；九十三年三月二十三日下午二時二十分，在高雄
    市新興區○○○路一五七巷二號前，經警發現其行跡可疑，乃帶回警局採其尿液
    送驗；均檢出有嗎啡陽性反應，始分別查出上情。
二、案經臺灣高雄地方法院檢察署檢察官簽分偵查起訴暨高雄市政府警察局刑警大隊
    、苓雅分局分別報請同檢察署檢察官移送原審法院及本院併案審理。
      理    由
一、訊據被告乙○○（下稱被告）供認有於右揭時地連續施用第一級毒品海洛因等情
    不諱，且被告前開三次採尿送驗結果，均呈嗎啡之陽性反應，此有長榮大學毒物
    研究中心九十二年十一月二十五日檢驗報告及高雄市立凱旋醫院九十二年十二月
    五日高市凱醫檢字第０一四七九號、九十三年四月八日高市凱醫檢字第０一七五
    八號煙毒尿液檢驗成績書暨受保護管束人尿液檢體監管紀錄表一份、尿液姓名對
    照表二份附卷可稽（見九十三年度毒偵字第七０三四號偵查卷第四、五頁，高雄
    市政府警察局九十三年一月八日高市警刑偵九字第一五二五號警卷第四、五頁，
    高雄市政府警察局苓雅分局九十三年四月三十日高市警苓分刑字第七九四一號警
    卷第四、五頁）。而海洛因施用入人體後，水解還原成嗎啡，再循嗎啡之代謝方
    式排出體外，已據行政院衛生署藥物食品檢驗局（七三）藥檢壹字第三Ｏ二二一
    號函說明綦詳。被告之自白核與事實相符；準此，被告前開連續施用第一級毒品
    海洛因之犯行，已堪認定。
二、按犯毒品危害防制條例第十條之罪，經觀察、勒戒後，認有繼續施用毒品之傾向
    者，檢察官應聲請法院裁定令入戒治處所強制戒治，強制戒治期滿，應即釋放，
    由檢察官為不起訴之處分；經強制戒治執行完畢釋放後，五年內再犯第十條之罪
    者，檢察官應依法追訴，毒品危害防制條例第二十條第二項、第二十三條分別定
    有明文。查被告前於八十七年間因施用毒品案件，經原審法院以八十七年度毒聲
    字第二三一號裁定送觀察勒戒，因有繼續施用毒品傾向，復經原審法院以八十七
    年度毒聲字第八００號裁定令入戒治處所，施以強制戒治，嗣經停止戒治、撤銷
    停止戒治程序，於九十年三月十二日強制戒治期滿出監，經臺灣高雄地方法院檢
    察署檢察官於九十年四月一日以九十年度戒毒偵字第四五三號處分書為不起訴處
    分。又因施用第一級毒品案件，除經原審法院以九十一年度毒聲字第七八三六號
    裁定送強制戒治外，並經原審法院於九十二年三月三十一日以九十二年度訴字第
    四一二號判決判處有期徒刑一年，嗣撤回上訴而確定等情，有該不起訴處分書、
    判決書、臺灣高雄地方法院檢察署刑案資料查註紀錄表、臺灣高等法院被告全國
    前案紀錄表及臺灣高雄地方法院被告院內索引卡紀錄表在卷可按；被告於強制戒
    治執行完畢釋放後，五年內再犯本件毒品危害防制條例第十條第一項之罪，依前
    開說明，自應依法論科。
三、查海洛因係毒品危害防制條例第二條第一項第一款所列舉之第一級毒品。核被告
    多次施用第一級毒品海洛因之行為，係違反毒品危害防制條例第十條第一項之施
    用第一級毒品罪。被告多次施用第一級毒品之犯行，手法相同，反覆為之，所犯
    又係同一罪名之罪，顯係基於概括之犯意所為，應依連續犯之規定以施用第一級
    毒品一罪論，並依法加重其刑。又被告先後持有海洛因後，進而施用，其持有行
    為應被施用行為所吸收，不另論其持有第一級毒品罪。公訴人雖未就被告自九十
    二年十一月二十六日起至九十三年三月二十三日下午二時許止，連續施用第一級
    毒品海洛因之犯行起訴，惟此部分與已起訴部分，係基於概括犯意所為，屬裁判
    上一罪之連續犯關係，本院自得一併審究，併此敘明。
四、原審予以論罪科刑，固非無見；惟查：原判決未及就被告自九十二年十一月二十
    六日起至九十三年三月二十三日下午二時許止連續施用第一級毒品海洛因之犯行
    （即移送本院併辦部分），一併加以審判，自有未洽。檢察官上訴意旨，執此指
    摘原判決不當，為有理由，自應由本院將原判決撤銷改判。審酌被告有多次犯罪
    前科，足見其平日素行不佳，仍不知悔改，一再施用毒品，本應從重科刑，姑念
    其犯罪後坦承犯行，在審理中表示悔悟，犯後態度尚佳等一切情狀，爰量處有期
    徒刑一年四月。至警方持搜索票於九十二年十一月二十五日十五時三十分至高雄
    市新興區○○○路一五七巷二號內執行搜索，固扣得海洛因、塑膠殘管及注射針
    筒等物，惟上開物品係洪天晃所有（詳洪天晃九十二年十一月二十五日警訊筆錄
    ），與被告施用第一級毒品無關，故依法不予宣告沒收銷燬或沒收之。
據上論結，應依刑事訴訟法第三百六十九條第一項前段、第三百六十四條、第二百九
十九條第一項前段，毒品危害防制條例第十條第一項，刑法第十一條、第五十六條，
判決如主文。
本案經檢察官羅建勛到庭執行職務。
中      華      民      國      九十三    年      六    月    二十九    日
                              臺灣高等法院高雄分院刑事第四庭
                                  審判長法官  蕭權閔
                                        法官  陳吉雄
                                        法官  李嘉興
右甲本證明與原本無異。
如不服本判決應於收受本判決後十日內向本院提出上訴書狀，其未述上訴理由者，
並得於提起上訴後十日內向本院補提理由書狀（均須按他造當事人之人數附繕本)「
切勿逕送上級法院」。
                                      書記官  劉金萍
中      華      民      國      九十三    年      六    月    二十九    日
附錄本判決論罪科刑法條：
毒品危害防制條例第十條第一項
  施用第一級毒品者，處六月以上五年以下有期徒刑。
